Infanterie-Divisionen
Bundesarchiv
- PH 8-I Infanterie-Divisionen, 1866-1918; PH 8-I
  - 88. Infanterie-Division, 54
    - Stellungskarte vor Dünaburg 1:25.000, 1916-1917; PH 8-I/44; H02-288/1; Infanterie-Divisionen
  - 89. Infanterie-Division, 55
    - Befehl, Sept. 1916; PH 8-I/415; Zg. 76/81; Infanterie-Divisionen
  - 92. Infanterie-Division, 56
    - Das Unternehmen von Toboly.- Ausarbeitung, Apr. 1917; PH 8-I/394; Infanterie-Divisionen
    - Übungsunterlagen, Mai-Juni 1917; PH 8-I/416; Zg. 76/81; Infanterie-Divisionen
    - Übungsunterlagen.- Karten und Skizzen, 1917; PH 8-I/375; Zg. 190/78 Nr. 266; Infanterie-Divisionen
    - Gruppenbefehle und Merkblätter, 1917-1918; PH 8-I/474; Enthält auch: 40. Infanterie-Division "Das Unternehmen von Toboly".- Vortrag Enthält u.a.: Merkblatt für Feuerarten der Artillerie; Infanterie-Divisionen
  - 93. Infanterie-Division, 57
    - Kriegsgliederung, 1916-1919; PH 8-I/535; 1502/12; 19741; Infanterie-Divisionen
  - 94. Infanterie-Division, 58
    - Kriegstagebuch und Anlagen, Okt.-Nov. 1918; PH 8-I/263; Zg. 120/77; Enthält: 216. Infanterie Brigade: Kriegstagebuch, 26. Okt.-11. Nov. 1918 Stab/Infanterie Regiment 365: Kriegstagebuch, 26. Okt.-11. Nov. 1918 II., III. Bataillon/Infanterie Regiment 365: Kriegstagebuch, 26. Okt.-11. Nov. 1918 Stab/Infanterie Regiment 439: Kriegstagebuch, 26. Okt.-11. Nov. 1918 I.-III. Bataillon/Infanterie Regiment 439: Kriegstagebuch, 26. Okt.-11. Nov. 1918 Stab/Landwehr Infanterie Regiment 24: Kriegstagebuch, 26. Okt.-8. Nov. 1918 I.-III. Bataillon/Landwehr Infanterie Regiment 24: Kriegstagebuch, 25. Okt.-11. Nov. 1918 Stab/Feldartillerie Regiment 8: Kriegstagebuch, 26. Okt.-11. Nov. 1918; Infanterie-Divisionen
  - 101. Infanterie-Division, 59
    - Lagemeldung vom 13. Aug. 1915, PH 8-I/417; Zg. 76/81; Infanterie-Divisionen
    - Operationen während des Feldzuges in Serbien im Okt. und Nov. 1915.- Kriegsgliederung, (1915) 1916; PH 8-I/45; Zg. 257/73; Enthält: Divisionsbefehl vom 19. Okt. 1916 anlässlich des Führungswechsels Kriegsgliederung der Entente-Truppen unter General Sarrail; Infanterie-Divisionen
  - 103. Infanterie-Division, 60
    - Abschriften aus Kriegstagebüchern und Anlagen, 1918-1918
      - Sept.-Nov. 1918, PH 8-I/264; Zg. 120/77; 1; Enthält: Kriegstagebuch und Anlagen, 27.-29. Sept., 24. Okt.-11. Nov. 1918 205. Infanterie Brigade: Kriegstagebuch und Anlagen, 27.-29. Sept., 24. Okt.-10. Nov. 1918; Infanterie-Divisionen
      - Sept.-Nov. 1918, PH 8-I/265; Zg. 120/77; 2; Enthält: Stab/Infanterie Regiment 32: Kriegstagebuch, 26.-30. Sept., 24. Okt.-11. Nov. 1918 I.-III. Bataillon/Infanterie Regiment 32: Kriegstagebuch, 24.-29. Sept., 24. Okt.-11. Nov. 1918 Stab/Infanterie Regiment 71: Kriegstagebuch, 27.-29. Sept., 24. Okt.-11. Nov. 1918 I.-III. Bataillon/Infanterie Regiment 71: Kriegstagebuch, 26.-29. Sept., 24. Okt.-11. Nov. 1918 I.-III. Bataillon/Infanterie Regiment 144: Kriegstagebuch, 26.-29. Sept., 24. Okt.-11. Nov. 1918; Infanterie-Divisionen
    - Befehle und Meldungen.- Abschriften, Juni-Juli 1915; PH 8-I/418; Zg. 76/81; Infanterie-Divisionen
    - Kriegsgliederung, 1915-1919; PH 8-I/546; 1531/1; Infanterie-Divisionen
  - 105. Infanterie-Division, 61
    - Divisions-, Regiments-, und Bataillonsbefehle, Apr.-Okt. 1918; PH 8-I/512; 244/253; Enthält: Infanterie Regiment 400 III. Bataillon/Infanterie Regiment 400; Infanterie-Divisionen
    - Verwendung des Zwischenfeld- M.G., März 1918; PH 8-I/382; Zg. 248/76; Infanterie-Divisionen
  - 107. Infanterie-Division, 62
    - Kriegstagebuch.- Abschrift, 3.-30. Juni 1915; PH 8-I/419; Zg. 76/81; Infanterie-Divisionen
    - Abschriften aus Kriegstagebüchern und Anlagen, 1918-1918
      - Sept. 1918, PH 8-I/266; Zg. 120/77; 1; Enthält: Anlagen zum Kriegstagebuch, 16.-27. Sept. 1918 213. Infanterie Brigade: Kriegstagebuch und Anlagen, 16.-27. Sept. 1918 Stab/Infanterie Regiment 52: Kriegstagebuch, 18.-27. Sept. 1918 I.-III. Bataillon/Infanterie Regiment 52: Kriegstagebuch, 18.-26. Sept. 1918 I.-III. Bataillon/Infanterie Regiment 448: Kriegstagebuch, 18.-25. Sept. 1918 Stab/Reserve Infanterie Regiment 232: Kriegstagebuch, 18.-30. Sept. 1918 I.-III. Bataillon/Reserve Infanterie Regiment 232: Kriegstagebuch, 16.-28. Sept. 1918 Artillerie Kommandeur 157: Kriegstagebuch, 18.-25. Sept. 1918; Infanterie-Divisionen
      - Okt.-Nov. 1918, PH 8-I/267; Zg. 120/77; 2; Enthält: Anlagen zum Kriegstagebuch, 10. Okt.-8. Nov. 1918 213. Infanterie Brigade: Kriegstagebuch und Anlagen, 15. Okt.-11. Nov. 1918 Stab/Reserve Infanterie Regiment 52: Kriegstagebuch, 14. Okt.-11. Nov. 1918 Stab/Reserve Infanterie Regiment 232: Kriegstagebuch und Anlagen, 12.-31. Okt. 1918 Stab/Infanterie Regiment 232: Kriegstagebuch und Anlagen, 29. Okt.-11. Nov. 1918 Stab/Infanterie Regiment 448: Kriegstagebuch und Anlagen, 13. Okt.-11. Nov. 1918; Infanterie-Divisionen
      - Okt.-Nov. 1918, PH 8-I/268; Zg. 120/77; 3; Enthält: II., III. Bataillon/Reserve Infanterie Regiment 52: Kriegstagebuch, 14. Okt.-11. Nov. 1918 II. Bataillon/Reserve Infanterie Regiment 52: Anlagen zum Kriegstagebuch, 18.-21. Okt. 1918 I. Bataillon/Reserve Infanterie Regiment 232: Kriegstagebuch und Anlagen, 12. Okt.-11. Nov. 1918 II., III. Bataillon/Reserve Infanterie Regiment 232: Kriegstagebuch, 12. Okt.-11. Nov. 1918 I., II. Bataillon/Infanterie Regiment 448: Kriegstagebuch, 14. Okt.-11. Nov. 1918; Infanterie-Divisionen
      - Okt.-Nov. 1918, PH 8-I/269; Zg. 120/77; 4; Enthält: III. Bataillon/Infanterie Regiment 448: Kriegstagebuch, 15. Okt.-11. Nov. 1918 Stab/Feldartillerie Regiment 213: Kriegstagebuch, 15. Okt.-11. Nov. 1918 I. Bataillon/Feldartillerie Regiment 213: Kriegstagebuch, 15. Okt.-11. Nov. 1918 Fußartillerie Bataillon 154: Kriegstagebuch, 16. Okt.-11. Nov. 1918; Infanterie-Divisionen
    - Lagemeldungen und Lageskizze, Juli 1915; PH 8-I/420; Zg. 76/81; Infanterie-Divisionen
    - Artillerie-Stellungen im Raum Smudtscha-Lutzkoje-Sumpf beiderseits des Stochod und Unterbringung im Raum Soly.- Skizzen, 1916; PH 8-I/46; H02-307/1; Infanterie-Divisionen
    - Einsatz im Raum Péronne.- Karte 1:100.000, 1918; PH 8-I/47; H02-307/2; Infanterie-Divisionen
  - 108. Infanterie-Division, 63
    - Kriegstagebuch und Anlagen, Aug. 1918; PH 8-I/270; Zg. 120/77; Enthält: Kriegstagebuch, 11.-13. Aug. 1918 Anlagen zum Kriegstagebuch: Kampfberichte und Erfahrungen, 13.-17. Aug. 1918 5. Infanterie Brigade: Kriegstagebuch, 11.-13. Aug. 1918 I. Bataillon/Reserve Infanterie Regiment 265: Kriegstagebuch, 11.-13. Aug. 1918; Infanterie-Divisionen
    - Gliederungsübersicht.- Kopie, 5. März 1918; PH 8-I/48; Zg. 385/72; Infanterie-Divisionen
  - 109. Infanterie-Division, 64
    - Kriegsgliederung, 1915-1918; PH 8-I/544; 1531/2; Infanterie-Divisionen
  - 113. Infanterie-Division, 65
    - Kriegstagebuch und Anlagen, Juli-Aug. 1918; PH 8-I/271; Zg. 120/77; Infanterie-Divisionen
    - Stellung vor Verdun.- Karte Verdun - Bar-le-Duc - Pont-à-Mousson 1:80.000, 1916; PH 8-I/49; H07-3/11; Infanterie-Divisionen
    - Kriegsgliederung, 1915-1918; PH 8-I/534; 19754; 1502/21; Infanterie-Divisionen
  - 115. Infanterie-Division, 66
    - Kriegstagebuch.- Abschrift, Juli 1918; PH 8-I/508; 5.1.1.2./23; Infanterie-Divisionen
    - Abschriften aus Kriegstagebüchern und Anlagen, 1918-1918
      - Juli 1918, PH 8-I/273; Zg. 120/77; 1; Enthält: Kriegstagebuch und Anlagen, 11.-20. Juli 1918; Infanterie-Divisionen
      - Sept. 1918, PH 8-I/274; Zg. 120/77; 2; Enthält: Kriegstagebuch und Anlagen, 27.-30. Sept. 1918; Infanterie-Divisionen
      - Sept.-Nov. 1918, PH 8-I/276; Zg. 120/77; 3; Enthält: Kriegstagebuch, 1.-30. Okt. 1918 Anlagen zum Kriegstagebuch: Tagesmeldungen, 11. Sept.-1. Nov. 1918; Infanterie-Divisionen
      - Juli 1918, PH 8-I/272; 120/77; 4; Enthält: 13. Armeekorps: Lagenkarte für den 17. Juli 1918, 1:25.000; Infanterie-Divisionen
      - Juli-Nov. 1918, PH 8-I/277; Zg. 120/77; 5; Enthält: Kriegstagebuch, 17.-20. Juli 1918 229. Infanterie Brigade: Kriegstagebuch, 9. Sept.-16. Okt., 1.-5. Nov. 1918 I.-III. Bataillon/Reserve Infanterie Regiment 40: Kriegstagebuch, 15.-20. Juli 1918 I. Bataillon/Infanterie Regiment 136: Kriegstagebuch, 10.-21. Sept. 1918 Stab/Infanterie Regiment 171: Kriegstagebuch, 10. Sept.-16. Okt., 1.-5. Nov. 1918 I.-III. Bataillon/Infanterie Regiment 171: Kriegstagebuch, 17.-20. Juli, 10. Sept.-15. Okt., 1.-5. Nov. 1918 Artillerie Kommandeur 115: Kriegstagebuch, 17.-20. Juli 1918; Infanterie-Divisionen
      - Okt.-Nov. 1918, PH 8-I/275; Zg. 120/77; 6; Enthält: Kriegstagebuch und Anlagen, 31. Okt.-10. Nov. 1918; Infanterie-Divisionen
    - Divisionsbefehle, 31. Aug. 1918; PH 8-I/698; Infanterie-Divisionen; 2 gleiche Blätter
    - Divisionstagesbefehle, Aug. - Sept. 1918; PH 8-I/700; Infanterie-Divisionen
    - "Berichte über die Feindtätigkeiten", Aug. - Sept. 1918; PH 8-I/697; Enthält auch: Zeichen für Sperr- und Vernichtungsfeueranforderungen Befehle; Infanterie-Divisionen
    - Besprechungen mit den Adjutanten und Vertrauensleuten am 14. Nov. 1918 in Lorentzweilen, PH 8-I/372; Zg. 120/77; Infanterie-Divisionen
  - 117. Infanterie-Division, 67
    - Kriegstagebuch.- Abschrift, 8.-15. Aug. 1917; PH 8-I/448; Zg. 76/81; Infanterie-Divisionen
    - Abschriften aus Kriegstagebüchern und Anlagen, 1918-1918
      - Sept.-Nov. 1918, PH 8-I/278; Zg. 120/77; 1; Enthält: Anlagen zum Kriegstagebuch: 26. Sept.-11. Nov. 1918; Infanterie-Divisionen
      - Sept.-Nov. 1918, PH 8-I/279; Zg. 120/77; 2; Enthält: 233. Infanterie Brigade: Kriegstagebuch, 25. Sept.-12. Nov. 1918 III. Bataillon/Infanterie Regiment 157: Kriegstagebuch, 25. Sept.-12. Nov. 1918 Stab/Infanterie Regiment 450: Kriegstagebuch und Anlagen, 25. Sept.-11. Nov. 1918 II. Bataillon/Infanterie Regiment 450: Kriegstagebuch, 25. Sept.-11. Nov. 1918; Infanterie-Divisionen
      - Sept.-Nov. 1918, PH 8-I/282; Zg. 120/77; 3; Enthält: Stab/Infanterie Regiment 157: Kriegstagebuch und Anlagen, 12. Sept.-11. Nov. 1918 Stab/Infanterie Regiment 450: Kriegstagebuch, 15.-24. Sept. 1918 II. Bataillon/Infanterie Regiment 450: Kriegstagebuch, 15.-24. Sept. 1918 I. Bataillon/Infanterie Regiment 157: Kriegstagebuch, 14. Sept.-11. Nov. 1918 III. Bataillon/Infanterie Regiment 157: Kriegstagebuch, 15.-24. Sept. 1918; Infanterie-Divisionen
      - Sept.-Nov. 1918, PH 8-I/280; Zg. 120/77; 4; Enthält: Artillerie Kommandeur 117: Kriegstagebuch und Anlagen, 25. Sept.-11. Nov. 1918 Stab/Feldartillerie Regiment 233: Kriegstagebuch, 25. Sept.-11. Nov. 1918 I. Bataillon/Feldartillerie Regiment 233: Kriegstagebuch, 25. Sept.-11. Nov. 1918 Fußartillerie Bataillon 88: Kriegstagebuch und Anlagen, 26. Sept.-11. Nov. 1918; Infanterie-Divisionen
      - Sept.-Nov. 1918, PH 8-I/281; Zg. 120/77; 5; Enthält: 1. Batterie/Fußartillerie Bataillon 88: Kriegstagebuch und Anlagen, 26. Sept.-11. Nov. 1918 2. Batterie/Fußartillerie Bataillon 88: Kriegstagebuch, 25. Sept.-7. Nov. 1918; Infanterie-Divisionen
    - Divisionsbefehle, 13. - 23. Sept. 1918; PH 8-I/695; Infanterie-Divisionen
    - Divisionstagesbefehle, 22./24. Sept. 1918; PH 8-I/696; Infanterie-Divisionen; 2 Blätter
    - Besondere Anordnungen, 16. - 21. Sept. 1918; PH 8-I/694; Infanterie-Divisionen
    - Befehl für die drahtlose Anforderung von Vernichtungsfeuer, 13. - 21. Sept. 1918; PH 8-I/693; Enthält auch: Organisation der Werbetätigkeit für die 9. Kriegsanleihe; Infanterie-Divisionen
  - 119. Infanterie-Division, 68
    - Kriegstagebuch.- Abschrift, 30. Apr.-30. Juni 1915; PH 8-I/421; Zg. 76/81; Infanterie-Divisionen
    - Anlagen zum Kriegstagebuch.- Abschriften, 30. Apr.-30. Juni 1915; PH 8-I/422; Zg. 76/81; Infanterie-Divisionen
    - Abschriften aus Kriegstagebüchern und Anlagen, 1918-1918
      - Okt. 1918, PH 8-I/88; Zg. 120/77; 1; Enthält: Kriegstagebuch und Anlagen, 1.-9. Okt. 1918; Infanterie-Divisionen
      - Okt. 1918, PH 8-I/89; Zg. 120/77; 2; Enthält: Stab/Infanterie Regiment 46: Kriegstagebuch, 1.-9. Okt. 1918 II., III. Bataillon/Infanterie Regiment 46: Kriegstagebuch, 1.-9. Okt. 1918 Stab/Infanterie Regiment 58: Kriegstagebuch, 1.-9. Okt. 1918 I., II. Bataillon/Infanterie Regiment 58: Kriegstagebuch, 1.-9. Okt. 1918 III. Bataillon/Reserve Infanterie Regiment 46: Kriegstagebuch, 1.-9. Okt. 1918 Artillerie Kommandeur 119: Kriegstagebuch, 1.-9. Okt. 1918; Infanterie-Divisionen
    - Befehle, Dez. 1916-März 1917; PH 8-I/423; Zg. 76/81; Enthält auch: Feldwachsysteme (Skizze), Feb. 1917; Infanterie-Divisionen
    - Lageskizzen, Nov. 1916-März 1917; PH 8-I/424; Zg. 76/81; Enthält: Taktische Gliederung im Abschnitt "Trautmann", Feb. 1917 Fernsprechnetz im Abschnitt "Trautmann", Feb 1917 Sonderbezeichnungen im Abschnitt "Trautmann" (Verzeichnis und Skizze), Feb. 1917; Infanterie-Divisionen
  - 121. Infanterie-Division, 69
    - Abschriften aus Kriegstagebüchern und Anlagen, 1918-1918
      - März-Apr. 1918, PH 8-I/90; Zg. 120/77; 1; Enthält: Kriegstagebuch, 26. März-12. Apr. 1918; Infanterie-Divisionen
      - Aug.-Dez. 1918, PH 8-I/91; Zg. 120/77; 2; Enthält: Kriegstagebuch und Anlagen, 22. Sept.-20. Okt. 1918; Infanterie-Divisionen
      - Sept.-Okt. 1918, PH 8-I/92; Zg. 120/77; 3; Enthält: Stab/Infanterie Regiment 60: Kriegstagebuch, 23. Sept.-20. Okt. 1918 I.-III. Bataillon/Infanterie Regiment 60: Kriegstagebuch und Anlagen, 22. Sept.-20. Okt. 1918 Stab/Reserve Infanterie Regiment 7: Kriegstagebuch und Anlagen, 23. Sept.-21. Okt. 1918 I. Bataillon/Reserve Infanterie Regiment 7: Kriegstagebuch, 9.-20. Okt. 1918 Stab/Reserve Infanterie Regiment 56: Kriegstagebuch, 23. Sept.-18. Okt. 1918 I., III. Bataillon/Reserve Infanterie Regiment 56: Kriegstagebuch, 23. Sept.-20. Okt. 1918 Artillerie Kommandeur 121: Kriegstagebuch, 23. Sept.-20. Okt. 1918; Infanterie-Divisionen
    - Divisionsbefehle zum Sturm am 4. Juli 1915.- Abschriften, Juni/Juli 1915; PH 8-I/462; Zg. 14/82; Enthält auch: Kartenanlagen; Infanterie-Divisionen
    - Divisionsbefehle, 1917-1918; PH 8-I/631; Infanterie-Divisionen
    - Divisionstagesbefehle, 1917-1918
      - 1. - 28. Feb. 1918, PH 8-I/632; 1; Infanterie-Divisionen
      - 1. - 31. Jan. 1918, PH 8-I/634; 2; Infanterie-Divisionen
      - 1. - 12. Dez. 1917, PH 8-I/636; 3; Infanterie-Divisionen
      - Okt. - Nov. 1917, PH 8-I/650; 4; Infanterie-Divisionen
    - Divisionstages- und Heeresgruppenbefehle, März - Apr. 1918; PH 8-I/604; Infanterie-Divisionen
    - Tagesbefehl vom 3. Mai 1918, PH 8-I/50; I H 127; Infanterie-Divisionen
    - Besondere Anordnungen, Okt. 1917 - Feb. 1918; PH 8-I/633; Infanterie-Divisionen
    - Kriegsgliederung, 1915-1916; PH 8-I/533; 1502/20; 19758; Infanterie-Divisionen
  - 123. Infanterie-Division, 70
    - Abschriften aus Kriegstagebüchern und Anlagen, 1918-1918
      - Sept. 1918, PH 8-I/93; Zg. 120/77; 1; Enthält: Kriegstagebuch und Anlagen, 7.-17. Sept. 1918 245. Infanterie Brigade: Kriegstagebuch und Anlagen, 2.-21. Sept. 1918 Stab/Infanterie Regiment 178: Kriegstagebuch, 9.-18. Sept. 1918 I.-III. Bataillon/Infanterie Regiment 178: Kriegstagebuch, 11.-20. Sept. 1918; Infanterie-Divisionen
      - Okt. 1918, PH 8-I/94; Zg. 120/77; 2; Enthält: Kriegstagebuch und Anlagen, 9.-28. Okt. 1918; Infanterie-Divisionen
      - Sept.-Okt. 1918, PH 8-I/95; Zg. 120/77; 3; Enthält: 245. Infanterie Brigade: Kriegstagebuch und Anlagen, 25. Sept.-25. Okt. 1918 Stab/Infanterie Regiment 178: Kriegstagebuch und Anlagen, 29. Sept.-25. Okt. 1918 I.-III. Bataillon/Infanterie Regiment 178: Kriegstagebuch, 26. Sept.-25. Okt. 1918 II. Bataillon/Feldartillerie Regiment 245: Kriegstagebuch und Anlagen, 25. Sept.-26. Okt. 1918; Infanterie-Divisionen
    - Artilleriebefehl, 22. Sept. 1918; PH 8-I/630; Infanterie-Divisionen
  - 183. Infanterie-Division, 71
    - Divisionstagesbefehl, 7. Juli 1918; PH 8-I/629; Infanterie-Divisionen
    - Besondere Anordnungen, 25. Juni und 6. Juli 1918; PH 8-I/628; Infanterie-Divisionen
    - Nachrichtenwesen.- Anordnungen und Befehle, Dez. 1916-Apr. 1917 (1918); PH 8-I/51; Zg. 49/64; Enthält auch: Ausarbeitung über das Zusammenwirken aller Nachrichtenmittel, 1918; Infanterie-Divisionen
  - 185. Infanterie-Division, 72
    - Abschriften aus Kriegstagebüchern und Anlagen, 1918-1918
      - Sept.-Okt. 1918, PH 8-I/283; Zg. 120/77; 1; Enthält: Kriegstagebuch und Anlagen, 22. Sept.-1. Okt. 1918; Infanterie-Divisionen
      - Sept. 1918, PH 8-I/284; Zg. 120/77; 2; Enthält: 29. Infanterie Brigade: Kriegstagebuch, 20.-30. Sept. 1918 Stab/Infanterie Regiment 161: Kriegstagebuch, 20.-30. Sept. 1918 Stab/Reserve Infanterie Regiment 28: Kriegstagebuch, 20.-30. Sept. 1918; Infanterie-Divisionen
    - Große Schlacht in Frankreich.- Befehle, Kartenskizzen und Gliederungen, 21. März 1918; PH 8-I/52; Infanterie-Divisionen
    - Divisions-, Staffel- und Artilleriebefehl, 1916-1918; PH 8-I/550; Infanterie-Divisionen
  - 187. Infanterie-Division, 73
    - Divisionsbefehle, Anordnungen und Stellungskarten, 1918; PH 8-I/388; Zg. 299/77; Infanterie-Divisionen
    - Befehle und Meldungen, Sept.-Dez. 1916; PH 8-I/425; Zg. 76/81; Infanterie-Divisionen
    - Einnahme von Kronstadt (Ungarn).- Bericht, Okt. 1916; PH 8-I/53; Infanterie-Divisionen
  - 192. Infanterie-Division, 74
    - Abschriften aus Kriegstagebüchern und Anlagen, 1918-1918
      - Sept. 1918, PH 8-I/286; Zg. 120/77; 1; Enthält: Kriegstagebuch und Anlagen, 10.-19. Sept. 1918; Infanterie-Divisionen
      - Sept. 1918, PH 8-I/285; Zg. 120/77; 2; Enthält: Anlagen zum Kriegstagebuch, 7.-15. Sept. 1918; Infanterie-Divisionen
      - Sept. 1918, PH 8-I/287; Zg. 120/77; 3; Enthält: Stab/Infanterie Regiment 192: Kriegstagebuch, 11.-18. Sept. 1918 I.-III. Bataillon/Infanterie Regiment 192: Kriegstagebuch, 11.-18. Sept. 1918 Stab/Reserve Infanterie Regiment 245: Kriegstagebuch, 11.-18. Sept. 1918 I. Bataillon/Reserve Infanterie Regiment 245: Anlagen zum Kriegstagebuch, 12.-14. Sept. 1918 II., III. Bataillon/Reserve Infanterie Regiment 245: Kriegstagebuch, 11.-18. Sept. 1918 Artillerie Kommandeur 192: Kriegstagebuch, 12.-18. Sept. 1918 Stab/Feldartillerie Regiment 192: Kriegstagebuch, 11.-18. Sept. 1918; Infanterie-Divisionen
      - Nov. 1918, PH 8-I/288; Zg. 120/77; 4; Enthält: Kriegstagebuch und Anlagen, 1.-11. Nov. 1918; Infanterie-Divisionen
      - Okt.-Nov. 1918, PH 8-I/289; Zg. 120/77; 5; Enthält: Kriegstagebuch und Anlagen, 12. Okt.-11. Nov. 1918 Stab/Infanterie Regiment 192: Kriegstagebuch, 26. Okt. 1918-31. Jan. 1919 I.-III. Bataillon/Infanterie Regiment 192: Kriegstagebuch, 25. Okt.-11. Nov. 1918 Stab/Reserve Infanterie Regiment 245: Kriegstagebuch, 25. Okt.-11. Nov. 1918 I. Bataillon/Reserve Infanterie Regiment 245: Kriegstagebuch, 26. Okt.-11. Nov. 1918; Infanterie-Divisionen
      - Okt.-Nov. 1918, PH 8-I/290; Zg. 120/77; 6; Enthält: II., III. Bataillon/Reserve Infanterie Regiment 245: Kriegstagebuch, 26. Okt.-11. Nov. 1918 I. Bataillon/Reserve Infanterie Regiment 245: Anlagen zum Kriegstagebuch, 28. Okt.-12. Nov. 1918 Stab/Feldartillerie Regiment 192: Kriegstagebuch und Anlagen, 25. Okt.-11. Nov. 1918 III. Bataillon/Feldartillerie Regiment 192: Kriegstagebuch, 25. Okt.-11. Nov. 1918 Fußartillerie Bataillon 58: Kriegstagebuch, 26. Okt.-11. Nov. 1918; Infanterie-Divisionen
      - Okt.-Nov. 1918, PH 8-I/291; Zg. 120/77; 7; Enthält: Fußartillerie Bataillon 58: Anlagen zum Kriegstagebuch, 26. Okt.-4. Nov. 1918 1. Batterie/Fußartillerie Bataillon 58: Kriegstagebuch, 26. Okt.-11. Nov. 1918 2. Batterie/Fußartillerie Bataillon 58: Kriegstagebuch, 26. Okt.-11. Nov. 1918 3. Batterie/Fußartillerie Bataillon 58: Kriegstagebuch, 26. Okt.-11. Nov. 1918; Infanterie-Divisionen
    - Kriegsgliederung, 1915-1916; PH 8-I/532; Infanterie-Divisionen
  - 195. Infanterie-Division, 75
    - Abschriften aus Kriegstagebüchern und Anlagen, 1918-1918
      - Sept. 1918, PH 8-I/292; Zg. 120/77; 1; Enthält: Kriegstagebuch und Anlagen, 11.-20. Sept. 1918; Infanterie-Divisionen
      - Okt. 1918, PH 8-I/295; Zg. 120/77; 2; Enthält: Kriegstagebuch und Anlagen, 1.-11. Okt. 1918; Infanterie-Divisionen
      - Okt.-Nov. 1918, PH 8-I/294; Zg. 120/77; 3; Enthält: Kriegstagebuch und Anlagen, 10. Okt.-12. Nov. 1918; Infanterie-Divisionen
      - Sept. 1918, PH 8-I/293; Zg. 120/77; 4; Enthält: Stab/Jäger Regiment 6: Kriegstagebuch, 17.-21. Sept. 1918 Infanterie Bataillon 5: Kriegstagebuch, 16.-21. Sept. 1918 Stab/Infanterie Regiment 8: Kriegstagebuch, 17.-21. Sept. 1918 Reserve Infanterie Bataillon 16: Kriegstagebuch, 17.-21. Sept. 1918 Stab/Infanterie Regiment 14 (später Stab/Reserve Infanterie Regiment 233): Kriegstagebuch, 17.-21. Sept. 1918 Stab/Reserve Infanterie Bataillon 19: Kriegstagebuch, 17.-20. Sept. 1918 Artillerie Kommandeur 195: Kriegstagebuch, 17.-20. Sept. 1918 Stab/Feldartillerie Regiment 260: Kriegstagebuch, 17.-20. Sept. 1918; Infanterie-Divisionen
      - Sept.-Nov. 1918, PH 8-I/297; Zg. 120/77; 5; Enthält: Artillerie Kommandeur 195: Kriegstagebuch und Anlagen, 30. Sept.-11. Nov. 1918; Infanterie-Divisionen
      - Okt.-Nov. 1918, PH 8-I/298; Zg. 120/77; 6; Enthält: Stab/Feldartillerie Regiment 260: Kriegstagebuch und Anlagen, 1. Okt.-11. Nov. 1918 I. Bataillon/Feldartillerie Regiment 260: Kriegstagebuch und Anlagen, 1. Okt.-11. Nov. 1918 II. Bataillon/Feldartillerie Regiment 260: Kriegstagebuch, 1. Okt.-11. Nov. 1918; Infanterie-Divisionen
      - Okt.-Nov. 1918, PH 8-I/299; Zg. 120/77; 7; Enthält: III. Bataillon/Feldartillerie Regiment 260: Kriegstagebuch und Anlagen, 1. Okt.-11. Nov. 1918; Infanterie-Divisionen
      - Okt.-Nov. 1918, PH 8-I/296; Zg. 120/77; 8; Enthält: Stab/Infanterie Regiment 8: Kriegstagebuch, 3.-11. Nov. 1918 Stab/Infanterie Regiment 14: Kriegstagebuch und Anlagen, 29. Okt.-11. Nov. 1918 Stab/Infanterie Regiment 6: Kriegstagebuch und Anlagen, 3.-12. Nov. 1918 Reserve Infanterie Bataillon 15: Kriegstagebuch und Anlagen, 3.-11. Nov. 1918 3. Kompanie/Reserve Infanterie Bataillon 5: Kriegstagebuch, 4.-11. Nov. 1918 Reserve Infanterie Bataillon 22: Kriegstagebuch und Anlagen, 4.-11. Nov. 1918 Stab/Reserve Infanterie Bataillon 19: Kriegstagebuch, 4.-11. Nov. 1918 Reserve Infanterie Bataillon 15: Kriegstagebuch, 3.-11. Nov. 1918 Reserve Infanterie Bataillon 16: Kriegstagebuch und Anlagen, 3.-11. Nov. 1918; Infanterie-Divisionen
  - 197. Infanterie-Division, 76
    - Abschriften aus Kriegstagebüchern und Anlagen, 1918-1918
      - Mai-Juni 1918, PH 8-I/300; Zg. 120/77; 1; Enthält: Kriegstagebuch, 31. Mai-8. Juni 1918; Infanterie-Divisionen
      - Mai-Juni 1918, PH 8-I/301; Zg. 120/77; 2; Enthält: Anlagen zum Kriegstagebuch, 30. Mai-8. Juni 1918; Infanterie-Divisionen
      - Juni 1918, PH 8-I/302; Zg. 120/77; 3; Enthält: Anlage zum Kriegstagebuch: Taktische Meldungen, 1.-9. Juni 1918; Infanterie-Divisionen
  - 199. Infanterie-Division, 77
    - Anlagen zum Kriegstagebuch.- Abschriften, 1918; PH 8-I/303; Zg. 120/77; Enthält: Kriegstagebuch, 30. Sept.-2. Okt., 24. Sept.-29. Okt. 1918 Anlagen zum Kriegstagebuch: Operationsakten, 24.-25. Okt. 1918 59. Lehr Infanterie Brigade: Kriegstagebuch, 30. Sept.-2. Okt., 24.-29. Okt. 1918 Stab/Infanterie Regiment 357: Kriegstagebuch und Anlagen, 30. Sept.-2. Okt., 24.-29. Okt. 1918 I., III. Bataillon/Infanterie Regiment 357: Kriegstagebuch, 30. Sept.-2. Okt., 24.-29. Okt. 1918 II. Bataillon/Reserve Infanterie Regiment 237: Kriegstagebuch, 30. Sept.-2. Okt., 24.-29. Okt. 1918 Artillerie Kommandeur 63: Kriegstagebuch, 30. Sept.-2. Okt., 24.-29. Okt. 1918; Infanterie-Divisionen
    - Divisionstagesbefehle, 1917; PH 8-I/458; Zg. 145/84; Enthält: 16. bayerische Infanterie Division: Divisionstagesbefehle, Okt.-Nov. 1917 9. bayerische Reserve Infanterie Division: Divisionstagesbefehle, Nov. 1917; Infanterie-Divisionen
    - Bewegungen vom östlichen zum westlichen Kriegsschauplatz.- Skizze, 17. Aug. 1916-17. Aug. 1917; PH 8-I/66; Zg. 129/67; Infanterie-Divisionen
  - 200. Infanterie-Division, 78
    - Abschriften aus Kriegstagebüchern und Anlagen, 1918-1918